【裁判字號】    89,易,637
【裁判日期】    890505
【裁判案由】    毒品危害防制條例
【裁判全文】
臺灣板橋地方法院刑事判決                          八十九年度易字第六三七號
    公  訴  人  臺灣板橋地方法院檢察署檢察官
    被      告  甲○○
右列被告因違反毒品危害防制條例案件，經檢察官提起公訴 (八十八年度毒偵字第一
七三八號、八十八年度偵字第二二九七六號），本院判決如左：
    主  文
甲○○連續施用第二級毒品，處有期徒刑肆月，如易科罰金，以參佰元折算壹日。
    事  實
一、甲○○前因施用第二級毒品安非他命案件，經台灣板橋地方法院檢察署檢察官向
    本院聲請，經本院以八十七年度毒聲字第三二四八號裁定將其送勒戒處所觀察、
    勒戒後，認無繼續施用毒品傾向，業由該署檢察官於八十七年十二月十五日以八
    十七年度偵字第二五七一二號案件為不起訴處分確定；詎其仍不知悔改，明知安
    非他命業經毒品危害防制條例列為第二級毒品，不得非法持有及施用，竟於八十
    八年九月初及同年十月十三日上午二時四十五分之前九十六小時內之某一時間，
    連續多次在台北縣中和市○○街三九一號宏仁賓館七０二室及其他不詳處所，非
    法施用第二級毒品安非他命。嗣於八十七年十月十二日晚間十時四十五分許，在
    上開賓館為警查獲，再經台灣板橋地方法院檢察署檢察官向本院聲請，經本院以
    八十八年度毒聲字第六四五二號裁定將其送勒戒處所觀察勒戒後，經認定有繼續
    施用毒品傾向。
二、案經台北縣警察局中和分局報請台灣板橋地方法院檢察署檢察官偵查起訴。
    理  由
一、訊據被告甲○○僅坦承於八十八年九月初施用毒品安非他命之事實，餘否認有其
    他施用毒品犯行，辯稱：伊僅於八十八年九月初吸用一、二次云云。惟查，被告
    於八十八年十月十二日二十二時四十五分許在宏仁賓館為警查獲後，於同年月十
    三日凌晨二時四十五分許警訊筆錄時所採集之尿液，經鑑驗結果確實呈安非他命
    陽性反應，有台北縣衛生局尿液檢驗報告書一張（附於偵字第二二九七六號卷第
    四一頁）可稽。又由尿液呈安非他命成分反應，推斷吸用安非他命時間距採集尿
    液時間，最長可能不會超過九十六小時，有行政院衛生署藥物食品檢驗局八十一
    年二月八日八一藥檢壹字第００一一五六號函可參，本案被告甲○○於警訊中所
    採集之尿液，係於八十八年十月十三日上午二時四十五分，有其警訊筆錄可稽，
    依前開說明，被告最後吸用時間應為八十八年十月十三日上午二時四十五分許之
    前九十六小時內之某一時間，洵無疑義。被告甲○○前開所辯，顯係避重就輕之
    詞，不足採信。又被告甲○○前因施用毒品案件，經台灣板橋地方法院檢察署檢
    察官於八十七年十二月十五日以八十七年度偵字第二五七一二號不起訴處分確定
    ，有不起訴處分書在卷足憑。其於五年內再犯毒品危害防制條例第十條之罪，經
    裁定送觀察勒戒，認有繼續施用毒品傾向，有台灣台北看守所附設勒戒處所八十
    八年十月二十五日有無繼續施用毒品傾向證明書一份（附於毒偵字第一七三八號
    卷第二三頁）可參。本件被告罪證明確，應予依法論科。
二、核被告甲○○所為，係犯毒品危害防制條例第十條第二項之罪。其持有毒品之低
    度行為，已為其施用之高度行為所吸收，不另論擬。又被告先後多次施用毒品之
    數行為，時間緊接，所犯罪名相同，顯係出於概括之犯意為之，為連續犯，爰依
    刑法第五十六條之規定以一罪論，並加重其刑。爰審酌被告之品行、犯罪之動機
    、目的、所生之危害及犯罪後坦承犯行之態度等一切情狀，量處如主文所示之刑
    ，並諭知易科罰金之折算標準，以示懲儆。
據上論斷，應依刑事訴訟法第二百九十九條第一項前段，毒品危害防制條例第十條第
二項，刑法第十一條前段、第五十六條、第四十一條、罰金罰鍰提高標準條例第二條
，判決如主文。
本案經檢察官靳開聖到庭執行職務
中      華      民      國    八十九    年      五      月      五      日
                                      臺灣板橋地方法院刑事第二庭
                                          法  官  黃  惠  瑛
右正本證明與原本無異。
如不服本判決，應於判決送達後十日內，向本院提出上訴狀。
                                          書記官  張  志  華
中      華      民      國    八十九    年      五      月      九      日
附錄本案論罪科刑法條全文
毒品危害防制條例第十條：
施用第一級毒品者，處六月以上五年以下有期徒刑。
施用第二級毒品者，處三年以下有期徒刑。


司法院資訊處製作；財團法人民間司法改革基金會備份。
